bg-BG: Технология за асистирано спиране: Активен; Без асистирано спиране; Пасивен; Други
en: Assisted braking technology: Active; No assisted braking; Passive; Other
ru: Технология торможения в полуавтоматическом устройстве: Активное; Без помощи при торможении; Пассивное; Другое
cs: Technologie asistovaného brzdění: Aktivní; Bez posilovače brzdy; Pasivní; Jiné
th: เทคโนโลยีช่วยเบรก: แบบแอกทีฟ; ไม่มีระบบเสริมแรงเบรก; แบบพาสซีฟ; อื่นๆ
sv: Teknologi assisterad bromsning: Aktiv; Assisterad bromsning; Passiv; Övrigt
pl: Technologia wspomaganego hamowania: Aktywna; Bez wspomaganego hamowania; Pasywny; Inne
da: Assisteret bremseteknologi: Aktiv; Ikke-assisteret bremsning; Passiv; Andet
ja: アシストブレーキテクノロジー: アクティブ; ブレーキ補助なし; パッシブ; その他
pt-PT: Tecnologia de travagem assistida: Ativo; Travagem não assistida; Passivo; Outro
fr: Technologie de freinage assisté: Actif; Aucune assistance au freinage; Passif; Autre
pt-BR: Tecnologia de frenagem assistida: Ativo; Sem frenagem assistida; Passivo; Outro
it: Tecnologia di frenata assistita: Attivo; Frenata non assistita; Passivo; Altro
ko: 보조 제동 기술: 액티브; 보조 제동 없음; 수동; 기타
fi: Avustettu jarrutekniikka: Aktiivinen; Ei avustettua jarrutusta; Passiivinen; Muu
es: Tecnología de frenado asistido: Activo; Freno no asistido; Pasivo; Otros
sl-SI: Tehnologija pomoči pri zaviranju: Aktivno; Brez asistiranega zaviranja; Pasivno; Drugo
nb: Assistert bremseteknologi: Aktiv; Ikke-assistert bremsing; Passiv; Annet
hr-HR: Tehnologija potpomognutog kočenja: Aktivna; Bez potpomognutog kočenja; Pasivna; Ostalo
de: Bremskraftverstärker: Aktiv; Keine Bremsunterstützung; Passiv; Sonstiges
zh-TW: 輔助煞車技術: 主動; 無輔助煞車; 被動式; 其他
nl: Technologie van remassistent: Actief; Geen remassistentie; Passief; Andere
zh-CN: 辅助制动技术: 活动型; 无辅助制动; 被动; 其他
el: Τεχνολογία υποβοηθούμενης πέδησης: Ενεργή; Χωρίς υποβοηθούμενη πέδηση; Παθητική; Άλλο
tr: Destekli frenleme teknolojisi: Aktif; Destekli frenleme yok; Pasif; Diğer
ro-RO: Tehnologie de frânare asistată: Activă; Fără frânare asistată; Pasivă; Altele
sk-SK: Technológia brzdového asistenta: Aktívny; Bez asistovaného brzdenia; Pasívny; Iné
lt-LT: Pagalbinė stabdymo technologija: Aktyvus; Stabdžių sistema be stiprintuvo; Pasyvus; Kita
vi: Công nghệ phanh hỗ trợ: Chủ động; Không có phanh hỗ trợ; Thụ động; Khác
hu: A segédfék technológiája: Aktív; Nincs fékrásegítés; Passzív; Egyéb